【裁判字號】    98,審簡上,159
【裁判日期】    981030
【裁判案由】    詐欺
【裁判全文】
臺灣士林地方法院刑事判決           98年度審簡上字第159號
上  訴  人
即  被  告  甲○○
上列上訴人即被告因詐欺案件，不服本院士林簡易庭於中華民國
98年5 月15日所為98年度士簡字第443 號第一審刑事簡易判決（
聲請簡易判決處刑案號：臺灣士林地方法院檢察署檢察官98年度
偵字第2735號），提起上訴，本院管轄第二審之合議庭判決如下
：
    主  文
上訴駁回。
甲○○緩刑貳年。並應依執行檢察官之指示向公庫支付新臺幣壹
萬伍仟元。
    事實及理由
一、本案經本院審理結果，認第一審判決以被告甲○○，所為係
    犯刑法第30條、第339 條第1 項之幫助詐欺取財罪，而判處
    被告有期徒刑3 月，並諭知易科罰金之折算標準，認事用法
    及量刑均無不當，應予維持。相關事實、證據及理由並引用
    第一審刑事簡易判決書及檢察官聲請簡易判決處刑書之記載
    （詳如附件），另補充：被告於本院準備程序時之自白（參
    本院民國98年9 月29日準備程序筆錄及10月20日審判筆錄第
    2 頁）。
二、上訴人即被告上訴意旨略以：伊確實因應徵賭博電玩司機而
    交付帳戶，目前待業中，原審量刑過重，懇請明察輕判等語
    。
三、按刑之量定及緩刑之宣告，係實體法上賦予法院得為自由裁
    量之事項，倘其未有逾越法律所規定之範圍，或濫用其權限
    ，即不得任意指摘為違法（最高法院75年臺上字第7033號判
    例意旨參照）。原審業已審酌被告犯罪之動機，交付專屬個
    人理財使用之金融卡、帳戶及密碼，助長犯罪氣焰，幫助詐
    欺取財所致被害人損失之金額，及其犯後態度，暨其品性、
    生活狀況及智識程度等情，而量處被告前開所示之刑，並諭
    知易科罰金之折算標準，經核量刑並無特別失出之處，上訴
    人以伊亦是本件犯罪之被害者等語，請求輕判，尚屬無據，
    應予駁回。末查，被告前未曾因故意犯罪受有期徒刑以上刑
    之宣告，有臺灣高等法院被告前案紀錄表在卷可佐，一時失
    慮，而交付前開金融帳戶之提款卡、密碼供不詳之詐欺集團
    使用，雖屬可議，然其於本院審理時均已依本院諭知攜帶應
    賠償被害人損失之金額到院，惟被害人屢經本院合法傳喚均
    未到庭，均經電話聯絡亦無法取得聯繫，致被告雖均攜帶本
    院諭知之賠償金到院，亦無法於本案審理終結前當庭或以匯
    款之方式賠償被害人之損害，此乃不可歸責被告之情，據上
    堪認被告犯後態度良好，及其品性、智識程度，暨本件犯行
    所生之危害程度等一切情狀，因認被告僅一時失慮，致偶罹
    刑典，經此刑事偵審程序及刑之宣告後，當知警惕，應無再
    犯之虞，爰量處如主文所示之刑，併予宣告緩刑2 年，並依
    刑法第74條第2 項第4 款規定，命被告應向公庫支付新臺幣
    1 萬5 千元，以啟自新。
四、據上論斷，應依刑事訴訟法第455 條之1 第1 項、第3 項、
    第368 條、第373 條，刑法第74條第1 項第1 款、第2 項第
    4 款，判決如主文。
五、本案經檢察官曾勁元到庭執行職務。
中    華    民    國    98    年    10    月    30    日
                  刑事第一庭審判長法  官  洪英花
                                  法  官  雷雯華
                                  法  官  王沛雷
以上正本證明與原本無異。
本件不得上訴。
                                  書記官  吳尚文
中    華    民    國    98    年    10    月    30    日


司法院資訊處製作；財團法人民間司法改革基金會備份。
